【裁判字號】    90,訴,2013
【裁判日期】    901016
【裁判案由】    毒品危害防制條例
【裁判全文】
臺灣高雄地方法院刑事判決                          九十年度訴字第二一三號
    公  訴  人  臺灣高雄地方法院檢察署檢察官
    被      告  甲○○
右列被告因違反毒品危害防制條例案件，經檢察官提起公訴（九十年度毒偵字第一
四九號），本院判決如左：
    主  文
甲○○施用第一級毒品，累犯，處有期徒刑拾月；又施用第二級毒品，累犯，處有期
徒刑陸月。附表所示物品沒收銷燬。應執行有期徒刑壹年貳月。附表所示物品沒收銷
燬。
    事  實
一、甲○○前於民國八十三年間，因違反麻醉藥品管理條例及肅清煙毒條例案件，分
    別經法院判處有期徒刑五月、三年，嗣經接續執行而於八十八年一月三十一日執
    行完畢。
二、甲○○於八十八年間，因施用毒品案件，經台灣高雄地方法院檢察署（以下簡稱
    高雄地檢署）檢察官聲請，由台灣高雄地方法院（以下簡稱本院）以八十八年度
    毒聲字第一六三三號裁定送觀察、勒戒後，認有繼續施用毒品之傾向，再經本院
    以八十八年度毒聲字第二三九四號裁定令入戒治處所施以強制戒治，嗣經本院裁
    定停止戒治，所餘戒治期間交付保護管束，於交付保護管期滿後，由高雄地檢署
    檢察官於八十九年九月三十日，以八十九年度戒毒偵字（起訴書誤載為毒偵字）
    第九八四號為不起訴處分確定。嗣甲○○於五年內之九十年二月二十一日上午某
    時，復分別基於施用第一級毒品海洛因與第二級毒品安非他命之犯意，在其位於
    高雄縣岡山鎮○○路一一巷六四之一九號五樓租住處內，施用海洛因與安非他命
    各一次，為警於同年二月二十二日凌晨三時四十分許，在高雄縣岡山鎮○○路十
    一巷巷口查獲，並扣得安非他命二包（驗前毛重二點一五公克，驗後毛重二點零
    三公克）及殘留安非他命之吸食器一組【以上均詳如附表所示】。其嗣經檢察官
    聲請，由本院以九十年度毒聲字第二四九Ｏ號裁定令入戒治處所施以強制戒治迄
    今。
二、案經高雄縣警察局岡山分局報告臺灣高雄地方法院檢察署檢察官偵查起訴。
    理  由
一、訊據被告甲○○對於右揭事實坦承不諱，而其為警查獲時所採尿液經送驗之結果
    ，就嗎啡、甲基安非他命均呈陽性反應，有高雄縣政府衛生局煙毒尿液檢驗成績
    書一紙可憑（偵查卷第二十頁），並有附表所示之物品扣案可稽，而附表編號一
    物品係屬安非他命，編號二者係殘留有海洛因之吸食器一組等情，有高雄醫學大
    學附設中和紀念醫院之檢驗報告二紙在卷可證。再查，被告於八十八年間，因施
    用毒品案件，經高雄地檢署檢察官聲請，由本院以八十八年度毒聲字第一六三三
    號裁定送觀察、勒戒後，認有繼續施用毒品之傾向，再經本院以八十八年度毒聲
    字第二三九四號裁定令入戒治處所施以強制戒治，嗣經本院裁定停止戒治，所餘
    戒治期間交付保護管束，於交付保護管期滿後，由高雄地檢署檢察官於八十九年
    九月三十日，以八十九年度戒毒偵字第九八四號為不起訴處分確定，嗣其於五年
    內，復因右揭施用毒品犯行，再經檢察官聲請，由本院以九十年度毒聲字第二四
    九Ｏ號裁定令入戒治處所施以強制戒治迄今等情，亦為被告所供承不諱，且有前
    開不起訴處分書、本院裁定，及台灣高雄地方法院檢察署刑案資料查註紀錄表、
    本院被告院內索引卡紀錄表及台灣高等法院被告全國前案紀錄表各一紙在卷可憑
    。綜上所述，本案事證明確，被告之犯行堪以認定。
二、核被告所為，係犯毒品危害防制條例第十條第一項、第二項之施用第一級毒品罪
    與施用第二級毒品罪。其施用第一級、第二級毒品前之持有毒品行為，本應論以
    持有毒品罪，惟其持有毒品之行為應為其後施用毒品之行為所吸收，不另論罪。
    其所犯上開毒品危害防制條例第十條第一項、第二項兩罪之間，乃犯意各別，行
    為互異，應予分論併罰。查被告於八十三年間，因違反麻醉藥品管理條例及肅清
    煙毒條例案件，分別經法院判處有期徒刑五月、三年，嗣經接續執行而於八十八
    年一月三十一日執行完畢，有台灣高雄地方法院檢察署刑案資料查註紀錄表、本
    院被告院內索引卡紀錄表及台灣高等法院被告全國前案紀錄表各一紙在卷可憑，
    其於有期徒刑執行完畢後五年內再犯本件有期徒刑以上之罪，為累犯，應依刑法
    第四十七條規定加重其刑。爰審酌被告於前次施用毒品犯行經不起訴處分後，竟
    未生警悟、悔改之心，猶為本件犯行，顯見被告意志不堅，行為實不足取，然念
    及其犯罪後坦承犯行，所為係自我戕害行為，未損及他人等一切情狀，分別量處
    如主文所示之刑，並定其應執行之刑。再者，扣案如附表編號一所示之物係屬安
    非他命，編號二者係殘留有安非他命之吸食器一組等情，已如前述，而編號一之
安非他命盛裝袋及編號二殘留安非他命之吸食器，因已與安非他命難以析離，應
    整體視同毒品安非他命，均應依毒品危害防制條例第十八條第一項前段規定，併
    予宣告沒收銷燬。至附表編號一所示因送鑑定耗損之毒品，則無庸宣告沒收銷燬
    ，附此敘明。
據上論斷，應依刑事訴訟法第二百九十九條第一項前段，毒品危害防制條例第十條第
一項、第二項，第十八條第一項前段，刑法第十一條，第四十七條，第五十一條第五
款，判決如主文。
中      華      民      國    九十    年      十      月      十六      日
                                  臺灣高雄地方法院刑事第六庭
                                      法  官  周  玉  群
右正本證明與原本無異。
如不服本判決，應於判決送達後十日內，向本院提出上訴狀。
                                      書記官  黃  英  彥
中      華      民      國    九十    年      十      月      十八      日
附表：
┌──┬─────────────────────────────┐
│編號│扣案物品                                                  │
├──┼─────────────────────────────┤
│一  │安非他命二包（驗前毛重二點一五公克，驗後毛重二點零三公克）│
├──┼─────────────────────────────┤
│二  │殘留安非他命之吸食器一組                                  │
└──┴─────────────────────────────┘
附錄本案論罪科刑法條：
毒品危害防制條例第十條：
  施用第一級毒品者，處六月以上五年以下有期徒刑。
  施用第二級毒品者，處三年以下有期徒刑。


司法院資訊處製作；財團法人民間司法改革基金會備份。
